【裁判字號】    97,交簡上,60
【裁判日期】    970624
【裁判案由】    過失傷害
【裁判全文】
臺灣士林地方法院刑事判決            97年度交簡上字第60號
上  訴  人
即  被  告  乙○○
選任辯護人  葉月雲律師
            孫大龍律師
上列上訴人即被告因過失傷害案件，不服本院士林簡易庭民國97
年3 月25日97年度士交簡字第538 號第一審刑事簡易判決（臺灣
士林地方法院檢察署檢察官聲請簡易判決處刑書案號：97年度偵
字第555號），提起上訴，本院管轄第二審之合議庭判決如下：
    主  文
上訴駁回。
乙○○緩刑貳年。
    事  實
一、乙○○係職業小客車駕駛人，以駕駛小客車載運乘客為業，
    為從事駕駛業務之人，於民國96年10月20日19時55分許，駕
    駛車號為848-NC號營業用小客車，沿臺北市大同區市○○道
    由西往東方向行駛，明知在設有禁止臨時停車標線處所不得
    臨時停車，且汽車臨時停車開啟車門時，應注意行人、車輛
    ，並讓其先行，而依當時情況，並無不能注意之情事，竟疏
    未注意，於行經臺北市市○○道與延平北路1 段間之設有禁
    止臨時停車標線路段，即貿然於該路段臨時停車，且未注意
    後方來車即任令乘客李雪麗（所涉過失傷害罪嫌，業據撤回
    告訴，而由臺灣士林地方法院檢察署以97年度偵字第3614號
    為不起訴處分在案）開啟右後車門下車，適王承宗騎乘車號
    為CQG-603 號重型機車搭載甲○○行駛於後，因閃避不及而
    由後方撞擊該營業小客車之右後車門，致甲○○受有右下臉
    頰、左手腕、左大腿後側、左膝蓋、左小腿內側近端、右大
    腿外側多處挫傷（聲請簡易判決處刑書誤載為張力性頭痛、
    良性陣發性眩暈及臉部擦傷）等傷害。
二、案經甲○○訴由臺北市政府警察局大同分局報請臺灣士林地
    方法院檢察署檢察官聲請簡易判決處刑。
    理  由
一、按被告以外之人於審判外之言詞或書面陳述，除法律有規定
    者外，不得作為證據；又被告以外之人於審判外之陳述，雖
    不符合同法第159 條之1 至第159 條之4 之規定，但經當事
    人於審判程序同意作為證據，法院審酌該言詞陳述或書面陳
    述作成時之情況，認為適當者，亦得為證據；又當事人、代
    理人或辯護人於法院調查證據時，知有第159條第1 項不得
    為證據之情形，而未於言詞辯論終結前聲明異議者，視為有
    前項之同意，刑事訴訟法第159 條第1 項及第159 條之5 分
    別定有明文。查本判決下列所引用之下列各項證據方法之證
    據能力，當事人及選任辯護人於本院準備程序及審判期日中
    均未予爭執，且迄至言詞辯論終結前亦未再聲明異議，本院
    審酌該等言詞陳述及書面陳述作成時之情況，並無不宜作為
    證據之情事，依刑事訴訟法第159 條之5 之規定，自得作為
    證據。
二、前揭犯罪事實，業據上訴人即被告乙○○於本院審理中坦承
    不諱，復經證人李雪麗及王承宗於偵查中證述在卷，核與證
    人即告訴人甲○○於警詢及偵查中指訴之情節相符，並有道
    路交通事故現場圖、道路交通事故初步分析研判表及現場照
    片7 張等在卷可稽；而告訴人甲○○因搭乘證人王承宗所騎
    乘之機車與被告乙○○所駕駛之營業用小客車發生擦撞而受
    有如事實欄所載之傷勢，亦有其所提出之由聯合醫院中興院
    區於96年10月20日出具之診斷證明書附卷可參，足徵被告乙
    ○○之上開自白與事實相符。本件事證明確，被告乙○○之
    犯行洵堪認定，應予依法論科。
三、查被告乙○○係職業小客車駕駛人，以駕駛小客車載運乘客
    為業，為從事駕駛業務之人，核其所為，係犯刑法第284 條
    第2 項前段之業務過失傷害罪。原審認被告乙○○罪證明確
    ，因而援引刑事訴訟法第449 條第1 項前段、第3 項、第45
    4 條第2 項，刑法第284 條第2 項前段、第41條第1 項前段
    ，刑法施行法第1 條之1 之規定，量處被告乙○○有期徒刑
    四月，並諭知易科罰金之折算標準，經核認事用法，均無不
    合，量刑亦稱妥適，被告乙○○上訴意旨徒以量刑過重，指
    摘原判決不當，為無理由，要無可採，應予駁回。然被告乙
    ○○罹有慢性腎衰竭需定期透析治療並領有殘障手冊，且為
    中低收入身心障礙者，此有中華民國殘障手冊、全民健康保
    險重大傷病免自行部分負擔證明卡及臺北縣新莊市公所中低
    收入身心障礙證明書影本各一份附卷可參，復未曾因故意犯
    罪受有期徒刑以上刑之宣告，亦有臺灣高等法院被告前案紀
    錄表一份在卷可稽，另於犯後業與告訴人甲○○達成和解並
    賠償新臺幣20000 元，亦有本院準備程序筆錄可參，是其經
    此次起訴審判後，當能知所警惕，而無再犯之虞，本院因認
    所宣告之刑，以暫不執行為適當，爰併宣告緩刑二年，以啟
    自新。
據上論斷，應依刑事訴訟法第455 條之1 第1 項、第3 項、第36
8 條，刑法第74條第1 項第1 款，判決如主文。
本案經檢察官鄭富城到庭執行職務。
中    華    民    國    97    年    6    月    24    日
                  交通法庭審判長法  官  李育仁
                                法  官  許辰舟
                                法  官  黃雅君
以上正本證明與原本無異。
本件不得上訴。
                                書記官  簡湘雲
中    華    民    國    97    年    6     月    24   日
附錄本案論罪科刑法條：
刑法第284條第2項前段
中華民國刑法第284條第2項前段
從事業務之人，因業務上之過失傷害人者，處 1 年以下有期徒刑
、拘役或1 千元以下罰金，致重傷者，處 3 年以下有期徒刑、
 拘役或 2 千元以下罰金。


司法院資訊處製作；財團法人民間司法改革基金會備份。
